Inventaris van het archief van de Directie Bedrijfsstructurele Aangelegenheden, (1973) 1976-1984
Nationaal Archief, Den Haag
- Directie Bedrijfsstructurele Aangelegenheden (BSA), A
  - Taakuitvoering, 1
    - Bemoeienis van de overheid met het bedrijfsleven, 1.826.398
      - Stukken betreffende het instellen en verslagleggen van de Werkgroep Nakomingen van de Verplichtingen uit de Rentesubsidie-overeenkomst, 1977 - 1978; 258; 1 omslag
      - Evaluatierapport van de bijdrageregeling voor glasafbraak, opgesteld door het Bureau Coördinatie Beleidsontwikkeling, 1979; 259; 1 deel
      - Stukken betreffende het beantwoorden van Tweede Kamervragen inzake de bijdrageregeling voor kleine melkveehouders, 1982 - 1983; 260; 1 omslag
      - Stukken betreffende het vaststellen van het beleid inzake identificatie en registratie van varkens, 1982 - 1983; 261; 1 omslag
        158.1-0444-01 Minister van Landbouw, Natuur en Voedselkwaliteit
      - Stukken betreffende het vaststellen van het beleid inzake kleine innovatieprojecten, 1982 - 1983; 262; 1 omslag
        158.1-0511-01 Minister van Landbouw, Natuur en Voedselkwaliteit
      - Agenda's en vergaderstukken van de Landelijke Commissie "Kleine Innovatieprojecten", 1983 - 1984; 263-264; 1 1 omslag en 1 1 pak
        - 1e - 5e vergadering 1983 jan. - aug., 263; 1 pak
        - 6e en 9e vergadering 1983 sep., 1984 apr., 264; 1 omslag
      - Stukken betreffende het opstellen van uitvoeringsrichtlijnen voor de Bijdrageregeling voor kleine melkveehouders uit 1983, 1984; 265; 1 omslag
        158.1-0431-01 Minister van Landbouw, Natuur en Voedselkwaliteit
    - Vormen van maatschappelijke hulpverlening, 1.842
      Nota bene: Zie ook 1.823.121 Ongunstige weersomstandigheden
      - Stukken betreffende het bepalen van het standpunt van het ministerie inzake de door de minister van Cultuur, Recreatie en Maatschappelijk Werk in te stellen Rijksgroepsregeling Oudere Zelfstandigen, 1976 - 1977; 266; 1 omslag
      - Stukken betreffende het beantwoorden van vragen van burgers en de Vereniging van Nederlandse Gemeenten inzake de problemen van jonge agrariërs, alsmede stukken betreffende het ontvangen van symbolische sollicitaties aangeboden door het Overijssels Agrarisch Jongeren Kontakt in het kader van een protestactie, 1976 - 1979; 267; 1 pak
        Nota bene: Bevat privacygevoelige informatie
      - Stukken betreffende het beantwoorden van vragen van individuele agrariërs inzake hulp bij financiële moeilijkheden, 1976 - 1984; 268-273; 3 1 omslag en 3 1 pak
        - 1976 - 1977, 268; 1 omslag
        - 1978 - 1979, 269; 1 omslag
        - 1980, 270; 1 pak
        - 1981, 271; 1 pak
        - 1982 - 1983, 272; 1 pak
        - 1984, 273; 1 omslag
      - Nota inzake de mogelijkheden voor de besteding van de door de minister van Sociale Zaken toegezegde compensatie voor de lastenverzwaring, [1977]; 274; 1 stuk
      - Stukken betreffende het beantwoorden van vragen van diverse landbouworganisaties en individuele agrariërs over de ongunstige inkomensontwikkeling in de landbouw, 1977 - 1982; 275-276; 2 1 pak
        - 1977 - 1980, 275; 1 pak
        - 1981 - 1982, 276; 1 pak
      - Stukken betreffende het opstellen van een nota aan de minister inzake de te nemen steunmaatregelen ten behoeve van agrarische bedrijven die in financiële moeilijkheden verkeren, 1980; 277; 1 omslag
      - Stukken betreffende het vaststellen van beleid inzake inkomensondersteuning voor fruittelers, 1980; 278; 1 omslag
      - Stukken betreffende het beantwoorden van vragen van het Nederlands Agrarisch Jongeren Kontakt en het informeren van de Vaste Commissie voor Landbouw en Visserij van de Tweede Kamer over de maatregelen die in andere lidstaten van de Europese Economische Gemeenschap zijn ingevoerd ter ondersteuning van jonge agrariërs, 1980 - 1981; 279; 1 omslag
      - Stukken betreffende het beantwoorden van vragen van diverse agrarische vrouwenorganisaties inzake de positie van de vrouw in de agrarische sector, 1980 - 1982; 280; 1 omslag
      - Stukken betreffende het opstellen van de beleidsnota 'Produkt- en produktieverbetering ten behoeve van de inkomensvorming in de land- en tuinbouw', 1981; 281; 1 omslag
        Nota bene: De betreffende nota staat ook bekend onder de werktitel 'Niet meer, maar beter'
      - Stukken betrefende het beantwoorden van vragen van het Tweede Kamerlid P.J.A. van der Sanden inzake de Rijksgroepsregeling Zelfstandigen, 1983; 282; 1 omslag
    - Buitenlandse aangelegenheden en internationale verhoudingen, 1.88
      - Stukken betreffende het deelnemen aan en verslagleggen van de vergaderingen van het Permanent Comité voor de Landbouwstructuur van de Commissie van de Europese Gemeenschappen, 1976 - 1983; 283-286; 1 1 omslag en 3 1 pak
        158.1-0492-01 Minister van Landbouw, Natuur en Voedselkwaliteit
        - 91e - 98e vergadering 1976 mrt. - sep., 283; 1 omslag
        - 102e - 103e vergadering 1977 jan. - feb., 284; 1 pak
        - 104e - 121e vergadering 1977 mrt. - 1979 sep., 285; 1 pak
        - 132e - 151e vergadering 1980 dec. - 1982 dec., 286; 1 pak
      - Stukken betreffende het deelnemen aan de vergadering van de gezamenlijke Working Party on Agrarian Structure and Farm Rationalization van de Food and Agriculture Organization (FAO) en de Europese Commissie voor Europa (ECE) van de Verenigde Naties gehouden op 29 en 30 maart 1977, 1977 - 1978; 287; 1 omslag
        145.3-0058-01 Minister van Landbouw, Natuur en Voedselkwaliteit
      - Stukken betreffende het opstellen van een rapport inzake de relatie tussen de landbouwsector en andere sectoren in de Nederlandse economie ter voorbereiding op de vierde bijeenkomst van de gezamenlijke Working Party on Agrarian Structure and Farm Rationalization van de FAO en de ECE, 1980; 288; 1 omslag
        158.1-0024-01 Minister van Landbouw, Natuur en Voedselkwaliteit
      - Stukken betreffende het opstellen van nota inzake de toekomstverwachting voor de ontwikkelingen op het gebied van de landbouw in Nederland ter voorbereiding op de achtste werkconferentie van de directeuren van landbouwadviesdiensten van de Organisatie voor Europese Samenwerking en Ontwikkeling (OESO), 1980; 289; 1 omslag
        145.3-0112-01 Minister van Landbouw, Natuur en Voedselkwaliteit
        Nota bene: In het Engels, zonder vertaling
      - Stukken betreffende het deelnemen aan vergaderingen van de Commissie over landbouwkundige problemen van de ECE, 1980 - 1982; 290; 1 omslag
      - Stukken betreffende het deelnemen aan de 79e zitting van de FAO te Rome op 22 juni - 3 juli, 1981; 291; 1 omslag
      - Stukken betreffende het voorbereiden en deelnemen aan de 21e Conferentie van de FAO te Rome op 7 - 26 november, 1981; 292-294; 3 1 pak
        - Overzichten van programma's die tot nu toe zijn uitgevoerd door de FAO 1981, 292; 1 pak
        - Voorbereiding 1981, 293; 1 pak
        - Vergaderstukken 1981, 294; 1 pak
      - Verslagen van de deelname van de Nederlandse delegatie aan de vergaderingen van de Werkgroep Landbouwstructuur van de Europese Commissie, 1981 - 1983; 295; 1 omslag
- Landelijke Raad voor de Bedrijfsontwikkeling in de Landbouw, B
  - Vastlegging van de werkzaamheden, 07.77
    - Notulen en vergaderstukken, 1976 - 1979; 296-307; 12 1 pak
      - 70e - 72e vergadering 1976 mrt. - mei, 296; 1 pak
      - 73e - 75e vergadering 1976 juni - okt., 297; 1 pak
      - 76e - 78e vergadering 1976 nov. - 1977 feb., 298; 1 pak
      - 79e - 82e vergadering 1977 apr. - juni, 299; 1 pak
      - 83e - 85e vergadering 1977 aug. - okt., 300; 1 pak
      - 86e - 87e vergadering 1977 nov. - dec., 301; 1 pak
      - 88e - 89e vergadering 1978 feb. - mrt., 302; 1 pak
      - 90e - 92e vergadering 1978 apr. - aug., 303; 1 pak
      - 93e - 95e vergadering 1978 sep. - dec., 304; 1 pak
      - 96e - 98e vergadering 1979 jan. - apr., 305; 1 pak
      - 99e - 101e vergadering 1979 mei - sep., 306; 1 pak
      - 102e - 104e vergadering 1979 okt. - dec., 307; 1 pak
    - Agenda's, notulen en vergaderstukken van de Commissie Bedrijfsadministratie, 1977 - 1984; 308-309; 2 1 pak
      Nota bene: De 21e vergadering ontbreekt
      - 17e - 20e vergadering 1977 - 1979, 308; 1 pak
      - 22e - 28e vergadering 1980 - 1984, 309; 1 pak
  - Landbouw in het algemeen, 1.823.11
    - Advies van de Commissie Bedrijfsadministratie aan de Contactgroep Onderzoek en Voorlichting voor Loonwerk en Werktuigencoöperatie inzake het gebruik van minicomputers voor de bedrijfsboekhouding, 1980; 310; 1 stuk
    - Stukken betreffende het adviseren van de minister door middel van de notitie 'De functie van de voorlichting in land- en tuinbouw in de komende jaren', 1982; 311; 1 omslag
  - Vormen van maatschappelijke hulpverlening, 1.842
    - Agenda's en vergaderstukken van de Commissie Agrarisch-Sociale Voorlichting - Economisch-Sociale Voorlichting, 1976 - 1979; 312-314; 3 1 omslag
      - 1976 - 1977, 312; 1 omslag
      - 1978, 313; 1 omslag
      - 1979, 314; 1 omslag